【裁判字號】    95,訴,864
【裁判日期】    951229
【裁判案由】    綜合所得稅
【裁判全文】
高雄高等行政法院裁定
                                九十五年度訴字第八六四號
原      告  甲○○
被      告  財政部臺灣省南區國稅局
代  表  人  乙○○局長
上列當事人間因綜合所得稅事件，原告不服財政部中華民國九十
五年八月二十五日台財訴字第０九五００三五三五九０號訴願決
定，提起行政訴訟，本院裁定如下：
    主  文
原告之訴駁回。
訴訟費用由原告負擔。
    理  由
一、按「訴願之提起，應自行政處分達到或公告期滿之次日起三
    十日內為之。」、「訴願事件有左列各款情形之一者，應為
    不受理之決定：‧‧‧二、提起訴願逾法定期間或未於第五
    十七條但書所定期間內補送訴願書者。」分別為訴願法第十
    四條第一項及第七十七條第二款所明定。又提起撤銷訴訟以
    已經合法訴願為前提，否則為起訴不備要件，行政法院應以
    裁定駁回之，亦為行政訴訟法第四條第一項及第一百零七條
    第一項第十款所規定。
二、經查，本件原告因八十九年度綜合所得稅結算申報，列報中
    華民國保險消費者協會開立不實捐贈收據之捐贈扣除額新台
    幣（下同）五五０、０００元，另漏報營利、薪資、租賃、
    機會中獎及其他等所得合計一二七、一六三元，違反行為時
    所得稅法第七十一條第一項規定，經法務部調查局嘉義縣調
    查站及被告查獲，核定漏稅額一四八、四五九元，除補徵稅
    額，並依同法第一百十條第一項規定按所漏稅額處一倍罰鍰
    一四八、四００元（計至百元止），原告不服，申經復查未
    獲變更，提起訴願，亦遭決定駁回，遂提起本件行政訴訟，
    聲明求為判決撤銷訴願決定及原處分。惟查，被告上開復查
    決定書，原告係於民國（下同）九十五年四月二十日收受，
    此有經原告住所之金閣玫瑰大廈管理委員會管理員賴朝坤蓋
    章簽收之送達證書、原告領取掛號信簽名簿影本各一份附於
    原處分卷及本院卷可稽，故其提起訴願之期間，應自九十五
    年四月二十一日起算。又原告係設址於高雄市，而訴願機關
    財政部則設於台北市，依訴願法第十六條第一項前段規定，
    訴願人不在受理訴願機關所在地住居者，計算法定期間，應
    扣除其在途期間，本件原告提起訴願之期間應加計在途期間
    五日，則三十日之末日計至九十五年五月二十五日（星期四
    ）即已屆滿，乃原告遲至九十五年七月五日始提起訴願，有
    被告加蓋於訴願書上收文戳所載日期可證，已逾法定不變期
    間，揆諸前揭說明，其訴願已逾法定不變期間而為不合法，
    應予駁回。又原告之訴，既經本院從程序上予以駁回，其實
    體上之主張，自無庸審究，併予說明。
三、依行政訴訟法第一百零七條第一項第十款、第一百零四條、
    民事訴訟法第九十五條、第七十八條，裁定如主文。
中    華    民    國    九十五  年  十二  月   二十九  日
                  第一庭審判長法  官  呂  佳  徵
                              法  官  蘇  秋  津
                              法  官  林  勇  奮
以上正本係照原本作成。
如不服本裁定，應於裁定送達後十日內以書狀敘明理由，經本院
向最高行政法院提出抗告（須按對造人數附具繕本）；並應預繳
送達用掛號郵票六份（每份三十四元）。
中    華    民    國    九十五  年  十二  月   二十九  日
                              書記官  黃  玉  幸


司法院資訊處製作；財團法人民間司法改革基金會備份。
